【裁判字號】    98,上易,1022
【裁判日期】    980623
【裁判案由】    詐欺
【裁判全文】
臺灣高等法院臺中分院刑事判決        98年度上易字第1022號
上  訴  人
即  被  告  甲○○
                      弄12號.
上列上訴人因詐欺取財案件，不服臺灣臺中地方法院98年度易字
第800號中華民國98年5月21日第一審判決（起訴案號：臺灣臺中
地方法院檢察署98年度偵字第2148號），提起上訴，本院判決如
下：
    主  文
上訴駁回。
    理  由
一、依刑事訴訟法第350條、第361條、第362條、第367條規定，
    不服地方法院之第一審判決而上訴者，須提出上訴書狀，並
    應敘述具體理由，為上訴必備之程式；其所提出之書狀未敘
    述上訴理由，或僅曾以言詞陳述上訴理由者，均應於上訴期
    間屆滿後二十日內補提理由書於第一審法院。第一審法院經
    形式審查，認逾期未補提上訴理由者，應定期間先命補正；
    逾期未補正者，為上訴不合法律上之程式，應以裁定駁回。
    倘已提出上訴理由，但所提非屬具體理由者，則由第二審法
    院以上訴不合法律上之程式，判決駁回。而所謂具體理由，
    必係依據卷內既有訴訟資料或提出新事證，指摘或表明第一
    審判決有何採證認事、用法或量刑等足以影響判決本旨之不
    當或違法，而構成應予撤銷之具體事由，始克當之（例如：
    依憑證據法則具體指出所採證據何以不具證據能力，或依憑
    卷證資料，明確指出所為證據證明力之判斷如何違背經驗、
    論理法則）；倘僅泛言原判決認定事實錯誤、違背法令、量
    刑失之過重或輕縱，而未依上揭意旨指出具體事由，或形式
    上雖已指出具體事由，然該事由縱使屬實，亦不足以認為原
    判決有何不當或違法者（例如：對不具有調查必要性之證據
    ，法院未依聲請調查亦未說明理由，或援用證據不當，但除
    去該證據仍應為同一事實之認定），皆難謂係具體理由，俾
    與第二審上訴制度旨在請求第二審法院撤銷、變更第一審不
    當或違法之判決，以實現個案救濟之立法目的相契合，並節
    制濫行上訴（最高法院97年度臺上字第892號判決意旨可資
    參照）。又理由是否具體，則屬第二審法院審查之範圍，不
    在命補正之列，亦即上訴書狀已記載理由，並有具體之敘述
    時，其上訴既屬合法，第二審法院固應就其理由之是否可取
    ，為實體之審理及判斷；如認其上訴書狀雖記載理由，但並
    未具體敘述時，則無須再命補正，可逕認其上訴不合法，以
    判決駁回之（此有最高法院97年度臺上字第1281號判決意旨
    可參）。
二、本案上訴人即被告甲○○（下稱被告）不服原審判決提起上
    訴，其上訴狀所載理由，係以：被告並未提供金融機關之存
    款帳戶予詐騙集團使用，係因該存款帳戶置放於老舊機車之
    置物箱內，且該帳戶內僅餘數十元之存款，再箱內亦無重要
    物品遺失，是被告始於機車置物箱遭竊賊撬開後，未向警局
    報案及辦理掛失，被告絕無故意提供存款帳戶予詐騙集團使
    用，藉以向被害人等人詐欺財物之幫助詐欺意圖與行為，原
    審僅以被告所辯有違經驗法則，係卸責之詞，據不採信被告
    所辯，判決被告有期徒刑三月，其判決顯屬率斷，令被告不
    服云云。
三、被告所提之上訴理由，業經原審於判決書中已敘明：提款卡
    （金融卡)之密碼為高度私密之個人資料，且晶片金融卡密
    碼之數字均為6位數以上，是倘若非由本人所提供，則本人
    以外之人即難憑空猜測而取得其正確之密碼，且詐欺集團成
    員取得他人之金融卡，若非確定該帳戶所有人不會報警或掛
    失止付，應不敢斷然使用，否則，在其大費周章使被害人匯
    入款項後，極有可能因帳戶所有人變更密碼或申請掛失，致
    其無從順利取得款項，並且增加為警查緝之風險。是原審已
    詳敘其調查、取捨證據之結果及憑以認定犯罪事實之心證理
    由，並就被告否認犯行之供詞及其所辯各語認非可採，予以
    論述指駁，從形式上觀察，原審判決尚無不當或違法之情形
    存在。上訴意旨經核係置原判決所為明白論斷於不顧，仍持
    已為原判決指駁說明之陳詞再事爭辯，及對於原審法院取捨
    證據與自由判斷證據證明力之職權行使，徒以自己之說詞，
    泛指其為違法，或與判決本旨無關之細節，漫為爭執，難認
    符合首揭之上訴具體理由。
四、綜上所述，本院依形式上觀察認原審判決認事用法並無違法
    或不當之處，被告上訴理由並未依據卷內既有訴訟資料或提
    出新事證，指摘或表明第一審判決有何採證認事、用法或量
    刑等足以影響判決本旨之不當或違法，而構成應予撤銷之具
    體事由，自非屬得上訴第二審之具體理由。依上揭法律規定
    及判決意旨，被告提起之第二審上訴不合法律上程式，爰不
    經言詞辯論，判決駁回上訴。
據上論斷，應依刑事訴訟法第367條前段、第372條，判決如主文
。
中    華    民    國    98    年    6     月    23    日
            刑事第五庭  審判長法  官  趙  春  碧
                              法  官  賴  恭  利
                              法  官  楊  真  明
以上正本證明與原本無異。
不得上訴。
                              書記官  李  淑  芬
中    華    民    國    98    年    6     月    23    日


司法院資訊處製作；財團法人民間司法改革基金會備份。
